臺灣高等法院高雄分院民事裁定
111年度抗字第69號
抗  告  人  陸昭蓉  



相  對  人  李國安  

上列當事人間強制執行聲明異議事件，對於中華民國111年1月20
日臺灣高雄地方法院111年度執事聲字第1號所為裁定提起抗告，
本院裁定如下：
    主    文
抗告駁回。
抗告費用由抗告人負擔。
    理    由
一、按強制執行程序中關於不動產之拍賣，其性質與因訴訟結果
     而為交付標的物之執行迥異，如該項拍賣之不動產為第三
    人 所占有，除該第三人係為債務人而占有，或於實施查封
    後始 行占有，應受點交命令之拘束者外，即非強制執行程
    序中所 稱之債務人，執行法院尚難依強制執行法第99條定
    ，強使騰 交該物與買受人或債權人（最高法院50年度台抗
    字第284號、72年度台抗字第337號裁判意旨參照）。
二、抗告人異議及抗告意旨略以：抗告人就坐落高雄市○○區○○街
    00號之房地（下稱系爭房地）並未出租予相對人，亦未簽訂
    任何租約，原法院司法事務官以未經查證之虛偽租賃契約為
    據，亦未通知抗告人再次履勘確認，即逕將本件拍賣條件由
    拍定後點交改為不點交，雖本件仍已拍定，但若點交的話，
    價格未必低於拍定價格，原法院所為有害抗告人權益云云。
    　　
三、經查：　　
　㈠債權人田國麟持原法院110年度抗字第17號（原審為109年度
    司拍字359號）准予拍賣抵押物裁定暨確定證明書、抵押權
    設定借款契約書、高雄市府地政局三民地政事務所他項權利
    證明書為執行名義，對抗告人聲請強制執行，經原法院以11
    0年度司執字第38081號受理，並於110年7月28日查封系爭房
    地，定於110年12月23日進行第1次拍賣，由第三人闞秋莉以
    新臺幣（下同）14,899,999元拍定等情，業據本院調取系爭
    執行事件卷宗核閱無誤。又執行法院前於110年8月18日即囑
    託梁志強建築師事務所就系爭房地進行鑑價，並於同月24日
    鑑定完畢，鑑定結果認系爭房地價值合計12,094,257元；執
    行法院遂定於110年10月21日進行第一次拍賣，拍賣底價合
    計13,070,000元，然相對人於110年10月19日提出與異議人
    間之住宅租賃契約書（下稱系爭租約）影本，其上記載租賃
    期日自109年1月1日起至119年1月1日止，每月租金20,000元
    等語，並請求列入拍賣條件，執行法院為調查使用情形乃予
    停拍，並通知債權人田國麟表示意見，田國麟嗣後則到場表
    示對系爭租約不予爭執，請求儘速拍賣等情（見系爭執行卷
    第207至223頁、第263頁），均堪認定。
　㈡依強制執行法第99條第1、2項規定，執行法院得解除占有，
    點交於買受人或承受人，必須債務人應交出之不動產，現為
    債務人占有或於查封後第三人占有者，或第三人對其在查封
    前無權占有並無爭執，或係發生於抵押權設定後，經執行法
    院除去者，始得為之，若不符合前開規定者，即不得主張拍
    賣標的物應點交。本件相對人李國安具狀請求將系爭租約列
    入拍賣條件，顯係主張其為有權占有，而並未對無權占有不
    爭執，自與強制執行法第99條第1、2項之規定不符，原法院
    不得逕予除去其租約解除占有；又兩造間就系爭房地之租賃
    契約是否為真正，屬實體上之爭執，執行法院僅得就形式為
    審查，而債權人就該租約則已不爭執，是執行法院依上開形
    式資料，將該租賃關係記載為拍賣條件，並註明拍定後不點
    交，並無不當。
　㈢再原法院變更原定拍賣條件為拍定後不點交後之拍定價格為1
    4,899,999元，其餘落標之應買人出價亦有14,770,000元、1
    3,020,000元乙節，有鑑估報告書、拍賣公告、不動產拍賣
    筆錄、強制執行投標書、強制執行案款收據、落標之強制執
    行投標書在卷可憑（見系爭執行卷第123-171頁、第209頁、
    第269-271頁、第299-301頁、第303-309頁、第311-315頁）
    ，足見不點交之拍賣條件，並無影響投標人應買意願及出價
    金額之情形，抗告人主張其權利因不點交而受有損害，亦屬
    無憑。
四、綜上所述，本件並無強制執行法第99條第1、2項規定之情形
    ，亦無損及抗告人權益之情事，其請求將系爭房地拍賣條件
    改列點交，實屬無據。原法院駁回抗告人之聲明異議，於法
    並無違誤，抗告意旨指摘原裁定不當，求為廢棄，為無理由
    ，應予駁回。　
中　　華　　民　　國　　111 　年　　4 　　月　　6　　日
                    民事第五庭    
                        審判長法  官 蘇姿月
                              法  官 王  琁
                              法  官 謝雨真 
以上正本證明與原本無異。
如不服本裁定應於送達後10日內向本院提出再抗告狀（須按他造
當事人之人數附繕本），並繳納再抗告費新臺幣1,000元。再為
抗告僅得以適用法規顯有錯誤為理由，並應委任律師為代理人。
如委任律師提起再抗告者，應一併繳納再抗告費。
中　　華　　民　　國　　111 　年　　4 　　月　　6　　日
                              書記官 陳勃諺
再抗告人之配偶、三親等內之血親、二親等內之姻親，或再抗告
人為法人、中央或地方機關時，其所屬專任人員具有律師資格並
經法院認適當者，亦得為第三審代理人。
再抗告人或其法定代理人具有律師資格者及前項情形，應於提起再抗告或委任時釋明之。